【裁判字號】    96,交易,75
【裁判日期】    971231
【裁判案由】    過失傷害
【裁判全文】
臺灣臺南地方法院刑事判決              96年度交易字第75號
公  訴  人  臺灣臺南地方法院檢察署檢察官
被      告  甲○○
選任辯護人  何冠慧律師
            蔡文斌律師
            王建強律師
上列被告因業務過失傷害案件，經檢察官提起公訴（95年度偵字
第13811號），本院判決如下：
    主  文
甲○○從事業務之人，因業務上之過失傷害人，處拘役伍拾日，
如易科罰金，以銀元參佰元即新台幣玖佰元折算壹日，減為拘役
貳拾伍日，如易科罰金，以銀元參佰元即新台幣玖佰元折算壹日
。
    事  實
一、甲○○為臺南縣永康市公所垃圾車司機，為從事駕駛業務之
    人，其於民國95年5月15日20時40分許，駕駛車牌號碼041-
    SC號垃圾車收集垃圾，沿臺南縣永康市○○路54巷由西往東
    方向行駛，行經該路32號前，本應注意汽車於坡道停車時，
    應切實注意防止車輛滑行，而依當時天候晴朗、夜間有照明
    、柏油路面乾燥無缺陷、無障礙物、視距良好等情形以觀，
    客觀上並無不能注意之情事，詎疏未注意及此，貿然將前開
    車輛停在坡道上，而未做防止車輛滑行之措施，因上開車輛
    起駛後下滑，致該車後方鐵板碰撞到丁○○之左腳，丁○○
    因而受有左膝血腫、疑韌帶損傷等傷害。
二、案經丁○○訴由臺南縣警察局永康分局報請臺灣臺南地方法
    院檢察署檢察官偵查起訴。
    理  由
壹、證據能力方面－
一、按被告以外之人，於審判外之言詞或書面陳述，除法律有規
    定者外，不得作為證據，刑事訴訟法第159條第1項定有明文
    。被告以外之人（包括證人、鑑定人、告訴人、被害人及共
    同被告等）於審判外之言詞或書面陳述，即所謂傳聞證據。
    由於傳聞證據有悖法院直接審理及言詞審理之精神，妨礙
    當事人之反對詰問權，影響程序正義之實現，除法律有規定
    者（如同法第159條第2項、同法第159條之1至之5、同法第
    206條等）外，原則上不具證據能力。本件證人即告訴人丁○○於95年5月16日警詢【見臺南地方法院檢察署95年度他
    字第3073號卷宗（下稱系爭偵A卷）第11頁至第15頁】，係
    屬於被告以外之人，於審判外之言詞或書面陳述，且被告否
    認上開未經具結之證言有證據能力（見本院卷第17頁），本
    院查無例外得以之作為證據之各種情形，故已於96年6月27
    日審判期日當庭諭知上開證人之陳述無證據能力（見本院卷
    第17頁）。
二、按被害人乃被告以外之人，本質上屬於證人，其陳述被害經
    過，亦應依人證之法定偵查、審判程序具結，方得作為證據
    ，最高法院93年台上字第6578號著有判例可資參照。查，證
    人即告訴人丁○○係本件被害人，其於95年10月27日、95年
    12月5日、96年1月30日、96年3月23日偵查時就本件交通事
    故發生經過所為之陳述【見臺南地方法院檢察署95年度交查
    字第1084號卷宗（下稱系爭偵B卷）第3頁至第5頁、第17頁
    至第18頁、第45頁至第46頁、第54頁至第55頁】，係就與待
    證事實有重要關係之親身知覺、體驗事實陳述時，即居於證
    人之地位，卻未經具結，本院於96年6月27日審理期日，依
    上開規定，諭知無證據能力（見本院卷第17頁）。
三、按被告以外之人於審判外之陳述雖不符刑事訴訟法第159 條
    之1至之4等4條之規定，而經當事人於審判程序同意作為證
    據，法院審酌該言詞陳述或書面陳述作成時之情況，認為適
    當者，亦得為證據，刑事訴訟法第159條之5第1項定有明文
    。立法意旨在於傳聞證據未經當事人之反對詰問予以核實，
    原則上先予排除。惟若當事人已放棄反對詰問權，於審判程
    序中表明同意該等傳聞證據可作為證據；或於言詞辯論終結
    前未聲明異議，基於尊重當事人對傳聞證據之處分權，及證
    據資料愈豐富，愈有助於真實發見之理念，且強化言詞辯論
    主義，使訴訟程序得以順暢進行，上開傳聞證據亦均具有證
    據能力。卷附道路交通事故現場圖、道路交通事故調查報告
    表(一)(二)、財團法人奇美醫院95年5月16日診斷證明書、臺北
    市立聯合醫院95年10月20日診斷證明書各1份（見系爭偵A卷
    第30頁至第32頁、系爭偵B卷第11頁至第12頁），雖係被告
    以外之人於審判外之陳述，屬於傳聞證據，惟因被告及檢察
    官於本院96年6月27日審判期日處理有關證據能力之意見時
    ，均稱無意見（見本院卷第17頁）。本院審酌上開證人之陳
    述均係本於自由意識所為之陳述，查無不當取供之情形，以
    及物證、書證等證據與上開證言相符，審酌其等作成時之情
    況，認為適當，依據上開規定得為證據，而有證據能力。
四、傳聞法則乃對於被告以外之人於審判外之言詞或書面陳述，
    亦即針對被告以外之人於審判外以言詞或書面所為之供述證
    據而為之規範。卷附道路交通事故現場蒐證照片5幀（見系
    爭偵A卷第38頁至第40頁），乃以科學、機械之方式，對於
    所拍攝內容所為忠實且正確之記錄，性質上並非供述證據，
    應無刑事訴訟法第159條第1項規定之適用，附此敘明。
二、被告辯解及本案爭點－
  (一)被告甲○○就其於95年5月15日下午8時40分許，駕駛車牌號
    碼041- SC號垃圾車收集垃圾，行經臺南縣永康市○○路54
    巷32號前收集垃圾，及告訴人丁○○於上開期日受有左膝血
    腫，疑韌帶損傷等傷害之事實供認不諱，惟辯稱：其所駕駛
    之車輛並未碰撞到告訴人，且告訴人所受左膝挫傷、左膝前
    十字韌帶部分斷裂、左膝滑膜炎及左膝關節炎等傷害，並非
    因
    本件交通事故而起等語（見本院卷第17頁至第18頁）。
  (二)辯護人則辯以：
 1、被告所駕駛之車輛，當時係以一速檔方式前進，並不會下滑
    ；且被告所駕駛車輛後方鐵板位置相對於告訴人身體位置，
    係脛骨位置，並非膝蓋，又告訴人陳稱當時係倒完垃圾準備
    右轉離去，倘若此時垃圾車下滑而撞擊告訴人，則告訴人所
    受傷害應會發生在左腳脛骨，而非膝蓋處，足見告訴人當日
    膝蓋受傷，並非被告所駕駛之垃圾車下滑所致。告訴人當日
    膝蓋受傷唯一之可能，係人往前傾，同時膝蓋彎曲往前下傾
    ，方有可能接觸該垃圾車鐵板而受傷，該動作應是追趕垃圾
    車時跑步之動作。告訴人曾於當日在住家前即臺南縣永康市
    ○○路54巷26號與清潔隊員一起搬運一包垃圾丟棄於上開垃
    圾車，由於被告所駕駛之垃圾車仍以一檔速度前進，告訴人
    為來得及丟棄另一包不合規定之木製窗戶垃圾，肯定以跑步
    之方式追趕垃圾車，因此，告訴人當日所受之傷害，係因伊
    自己因情急追趕垃圾車不小心撞擊垃圾車後方之鐵板而受傷
    ，與被告無關。
 2、告訴人所受之傷勢若因被告所駕駛之大噸位並載有垃圾之垃
    圾車下滑碰撞所致，因碰撞力道非輕，告訴人所受傷勢絕不
    可能僅紅腫而已。
 3、告訴人所提出臺北市立聯合醫院診斷證明書之應診日期為95
    年10月16日，距離本件交通事故發生日即95年5月15日已5月
    餘，難謂該診斷證明書所記載之傷害，係因本件交通事故而
    起。
  (三)本院綜合公訴人之論據及被告、辯護人之辯解，並經檢辯雙
    方在本院96年6月27日、97年6月20日審判期日所整理之爭點
    ，認定被告確於事實欄所載時、地，駕駛垃圾車行經該處，
    及告訴人於95年5月15日因碰撞到被告所駕駛垃圾車後方鐵
    板而受有左膝血腫，疑韌帶損傷等傷害等情，故本案爭點乃
    在：告訴人所受上開傷害是否源於被告駕駛車輛不慎下滑所
    致，繼究明本件交通事故肇責是否歸於被告過失。又告訴人
    所臺北市立聯合醫院95年10月20日診斷證明書所記載之傷害
    ，是否與本件交通事故有關（見本院卷第17頁至第18頁、第
    84頁至第85頁）。
三、認定犯罪事實所憑之證據及理由－
  (一)本件交通事故發生前被告駕駛車牌號碼041- SC號垃圾車收
    集垃圾，沿臺南縣永康市○○路54巷由西往東方向行駛，於
    行經該路32號前，告訴人左腳受傷坐於上開垃圾車後方，該
    路32號與六合路之交岔路口路段係一上坡路段，而本件交通
    事故發生後，上開垃圾車並無明顯車損，有卷附道路交通事
    故調查報告表(一)、道路交通事故現場圖、現場照片可憑（見
    系爭偵A卷第30頁、第31頁、第38頁至第40頁）。
  (二)至於告訴人受有左膝血腫、疑韌帶損傷等傷害坐於上開垃圾
    車後方，係因被告所駕駛之垃圾車突然下滑，致該垃圾車後
    方鐵板碰撞到站立於後方之告訴人所致，還是告訴人為追趕
    上開垃圾車倒垃圾，自行碰撞到該垃圾車後方鐵板所致？依
    據證人即隨同被告所駕駛垃圾車收集垃圾之人員丙○○證稱
    ：「（問：當天有無看到告訴人倒垃圾的情形？）當天垃圾
    車行進時，我到前方收集垃圾，拿完垃圾要回到垃圾車丟棄
    時，我看到垃圾車停住，回到垃圾車的後頭看到告訴人跌在
    地上，我就將她扶起，後來的情況我就不知道了。」、「（
    問：何時發現告訴人所丟棄的是窗戶玻璃，是在扶起她之前
    或之後？）當告訴人跌倒的時候，我看到垃圾車內有窗戶，
    因蒐集別家垃圾時，沒有看到窗戶，所以窗戶應是告訴人所
    丟的。」、「（問：是否有看到垃圾車停住的情況？）是的
    ，當時垃圾車停在54巷上坡最後一戶的門口。」、「（問：
    垃圾車停住時，當時告訴人坐在垃圾車後面的地上？）是的
    ，我看到時就要扶她起來，之後被告從垃圾車下來也要扶告
    訴人起來。」、「（問：被告是如何知道下車的？你是否有
    去通知他？）我沒有叫他下車，但垃圾車上有監視器的。」
    、「（問：你既稱當時垃圾車均緩慢前進沒有定點停住，為
    何會看到垃圾車停下的情形？）因為當時已到巷口，垃圾車
    停下要作轉彎的動作，我看到的是這個時候。」等語（見本
    院卷第94頁、第95頁、第96頁至第97頁），及證人即另一位
    隨同被告所駕駛垃圾車收集垃圾之人員乙○○證稱：「（問
    ：看到垃圾車停住時，該車距離在路旁的你約多遠？）約四
    間房屋的距離。」、「（問：你看到當時的情形如何？）因
    為我看垃圾車遲遲未來，所以我與丙○○才走回頭，回到垃
    圾車時，看到有位太太坐在垃圾車後方的地上，我就與林嘉
    得一起將她扶起，並向隔壁的住家拿張椅子讓告訴人在騎樓
    下坐，之後我就繼續往前收集垃圾了。」、「（問：當你回
    頭走回垃圾車時，垃圾車是否處於停止狀態？）是的。」等
    語（見本院卷第99頁、第100頁），再參以證人即告訴人證
    稱：「（問：95年5月15日下午8時40分許，是否於永康市○○路54巷倒垃圾？）是的，當時我已經丟完垃圾之後，要返
    回我26號住處，垃圾車要起步時倒退，其上的鐵板撞到我的
    腳，我就痛得跌坐在地上，被告一夥人硬要將我拉離開現場
    ，我一直說不要動，不要動，他們還是將我拉到一旁，之後
    垃圾車就開走了，也沒有留下姓名等資料。」、「（問：丟
    垃圾時該垃圾車是行進中或是停止？）停在那裡。」等語（
    見本院卷第86頁），足認被告所駕駛之垃圾車在本件交通事
    故發生地點即台南縣永康市○○路54巷32號前確實有停車之
    行為。被告及其辯護人迭辯稱被告所駕駛之垃圾車係一直以
    一檔方式緩慢前進，係證人丙○○告知有人受傷後，被告才
    停車云云，洵屬無據，不足採信。
  (三)本件交通事故發生地點即台南縣永康市○○路54巷32號前係
    一上坡路段，將車打空檔、並放開煞車系統停在該處時，車
    輛會下滑，有現場照片1幀及臺灣臺南地方法院檢察署檢察
    官事務官96年1月16日勘驗筆錄1份附卷可參（見系爭偵A卷
    第38頁、系爭偵B卷第39頁）。又被告所駕駛車牌號碼041-S
    C號垃圾車若在上開坡道停住、再起步時，該車會下滑約10
    公分、再往前行，亦據上開勘驗筆錄載稱在卷（見系爭偵B
    卷第39頁背面），而被告所駕駛之垃圾車曾於本件交通事故
    發生地點有停車之行為，已如前述，再參以被告當日駕駛上
    開垃圾車係在於執行收集垃圾之工作，行經上開地點後，勢
    必再繼續前行，因此，足認本件交通事故發生時，被告所駕
    駛之垃圾車，曾因停車後、再起駛時，而有下滑之行為。
  (四)由兩造就被告於95年5月15日下午8時40分許，駕駛041-SC號
    垃圾車經過台南縣永康市○○路54巷收集垃圾，告訴人於上
    開垃圾車行經其住所即該巷26號前，曾丟棄一包垃圾，後為
    了再丟另外一包垃圾，才追隨該垃圾車至該巷32號前，在該
    32號地點前，經人發現左膝受傷坐在該垃圾車後面的地上；
    及告訴人左膝係因碰撞到上開垃圾車後方鐵板而受傷等節並
    不爭執可知（見本院卷第84頁至第85頁），告訴人在本件交
    通事故發生前，由住家即台南縣永康市○○路54巷26號出發
    至同巷32號前將垃圾倒在上開垃圾車時，左腳碰撞到上開垃
    圾車後方鐵板因而受傷（所受傷情為何，詳如後所述）。
  (五)由證人丙○○證稱：「（問：何時發現告訴人所丟棄的是窗
    戶玻璃，是在扶起她之前或之後？）當告訴人跌倒的時候，
    我看到垃圾車內有窗戶，因蒐集別家垃圾時，沒有看到窗戶
    ，所以窗戶應是告訴人所丟的。」等語（見本院卷第94頁）
    ，及證人丁○○證稱：「（問：95年5月15日下午8時40分許
    ，是否於永康市○○路54巷倒垃圾？）是的，當時我已經丟
    完垃圾之後，要返回我26號住處，垃圾車要起步時倒退，其
    上的鐵板撞到我的腳，我就痛得跌坐在地上，被告一夥人硬
    要將我拉離開現場，我一直說不要動，不要動，他們還是將
    我拉到一旁，之後垃圾車就開走了，也沒有留下姓名等資料
    。」等語可知（見本院卷第86頁），告訴人係倒完垃圾後始
    受傷。
  (六)告訴人係41年3月25日生，於本件交通事故發生時即95年5月
    15日係54歲之婦人，且係手持窗戶垃圾要丟棄，再參以伊自
    台南縣永康市○○路54巷26號至同巷32號前之由西向東路徑
    ，係上坡路段（見系爭偵A卷第38頁），縱係跑步為之，速
    度不可能太快，況眾所皆知，垃圾車之行駛速度緩慢，告訴
    人縱為追趕該車以便順利倒垃圾起見，亦無須以無法緊急剎
    停之跑步速度為之，被告及其辯護人辯稱係因告訴人情急追
    趕垃圾車跑步時，膝蓋彎曲前傾碰撞到上開垃圾車後方鐵板
    而受傷，與常情有悖，不足採信。又由於被告當時駕駛上開
    垃圾車係停車後、再起駛時，車輛下滑而碰撞到告訴人，因
    有前行之動力，該車下滑之力道不可能巨大，告訴人腳部遭
    碰撞僅受有如事實欄所記載之傷害，應符常情。被告及其辯
    護人辯稱：告訴人若因遭載有垃圾之大噸位垃圾車撞擊，因
    碰撞力道非輕，伊所受之傷勢絕不可能僅紅腫云云，與事實
    有違，並不足採。因此，告訴人所受傷害應係因被告所駕駛
    垃圾車起駛時下滑遭該車後方鐵板碰撞所致。
  (七)被告所駕駛之上開垃圾車，於本件交通事故發生時，曾因停
    車後、再起駛時，而有下滑之行為，而告訴人腳部受傷係因
    該車下滑時碰撞到後方鐵板所致，已如前述；又被告所駕駛
    之垃圾車上裝設有監視器得以察看車輛後方之情形，亦經檢
    查事務官於96年1月30日會同被告、告訴人勘驗無訛，並製
    有勘驗筆錄1份附卷可參（見系爭偵B卷第41頁），顯見被告
    得透過監視器察看車輛後方情形，而告訴人為順利倒垃圾起
    見，伊之身體必須靠近上開垃圾車始能為之，足認伊倒垃圾
    時，身影必在該監視器拍攝之視線範圍內，被告將車停放於
    上坡路段後，欲起駛時，本應透過車上監視器察看車後情形
    ，避免因車輛起駛時下滑之動作而碰撞到後方之人、物。按
    汽車停車時，於坡道不得已停車時應切實注意防止車輛滑行
    ，道路交通安全規則第112條第1項第11款定有明文，被告領
    有適當之駕駛執照，同為前開調查報告表(二)「駕駛資格情
    形」所記載，再依該調查報告表所載，事發當時天候晴朗、
    夜間有照明、路面乾燥無缺陷、道路上未有任何障礙物、視
    距良好等情以觀，客觀上並無不能注意之情事，竟疏未注意
    及此，貿然將前開車輛起駛，該車下滑時後方鐵板碰撞到告
    訴人左腳，致告訴人因而受有如事實欄所記載之傷害，其有
    過失行為甚明。至於被告雖辯稱上開垃圾車監視器之設置目
    的係為讓駕駛人在壓垃圾時得以察看車輛後方情形，避免壓
    傷人，只有在壓垃圾時，才會觀看監視器云云（見本院卷第
    14 8頁），然被告為職業駕駛人，必知將車輛停放於上坡路
    段、再起駛時，車輛會先下滑再前行，因此，此時透過上開
    監視器查知是否有人、物在車輛後方，以避免碰撞之事故發
    生，自應在其注意義務之範圍內，其上開辯稱，自不足採。
  (八)至於起訴書雖記載被告尚有未注意汽車停車時，不得停在陡
    坡地段之過失云云，然汽車停車時，陡坡地段不得停車，道
    路交通安全規則第112條第1項第2款雖定有明文，然同法第
    113條復規定垃圾車之停車地點不受此限制。查，本件被告
    所駕駛車牌號碼041-SC號車輛係一垃圾車，為兩造所不爭，
    因此，該車之停車地點自不受道路交通安全規則第112條第1
    項第2款之限制，因此，本院認本件交通事故之發生，被告
    並無於陡坡地段停車之過失，附此敘明。
  (九)告訴人因本件交通事故受有左膝紅腫、疑韌帶損傷之傷害，
    有財團法人奇美醫院95年5月16日診斷證明書1份在卷可佐（
    見系爭偵A卷第33頁），伊所受之前開傷害與被告前開過失
    行為間，有相當之因果關係甚明。至於告訴人雖陳稱伊所受
    左膝挫傷、左膝前十字韌帶部分斷裂、左膝滑膜炎、左膝關
    節炎等傷害，亦因本件交通事故所致云云，並提出台北市立
    聯合醫院95年10月20日診斷證明書1份為據（見系爭偵B卷第
    12頁），而臺北市立聯合醫院97年9月9日北市醫興字第0973
    2288900號函亦認為上開2份診斷證明書所記載之傷害係屬同
    一（見本院卷第135頁），然由上開臺北市立聯合醫院函文
    說明二記載：告訴人係於95年6月19日至該院初診等語可知
    ，告訴人係於本件交通事故於95年5月15日發生後1個月餘即
    95年6月19日始至該醫院就診，而告訴人僅提及於本件交通
    事故發生當日至財團法人奇美醫院急診治療後，事後均在臺
    北市立聯合醫院治療，並未提及95年5月15日至95年6月19日
    間尚有其他醫院之就診紀錄，但因每人每天必須行走，膝蓋
    之傷害應極易察覺，若告訴人果真受有前述左膝前十字韌帶
    部分斷裂之傷害，豈有可能1個多月後始至醫院就診？況財
    團法人奇美醫院97年12月4日（97）奇醫字第6542號函亦記
    載：「該名患者於民國95年5月15日至本院急診，因左膝血
    腫就診，當時膝蓋理學檢查，並無疑似十字韌帶之傷害‧‧
    」等語（見本院卷第155頁），本院自難認前述台北市立聯
    合醫院95年10月20日診斷證明書所記載告訴人受有左膝挫傷
    、左膝前十字韌帶部分斷裂、左膝滑膜炎、左膝關節炎等傷
    害，係因本件交通事故所致。
  (十)綜上所述，本件事證已臻明確，被告過失傷害犯行堪以認定
    ，應予依法論科。
四、論罪科刑之理由─
  (一)被告為臺南縣永康市公所垃圾車司機，為從事駕駛業務之人
    ，其於上開時、地，駕駛上開垃圾車不慎碰撞告訴人，並造
    成告訴人受有如事實欄記載傷害之結果，核其所為係犯刑法
    第284條第2項前段之業務過失傷害罪。
  (二)查被告行為後，刑法業於民國94年2月2日修正公布、95年7
    月1日施行。按行為後法律有變更者，適用行為時之法律，
    但行為後之法律有利於行為人者，適用最有利於行為人之法
    律，現行刑法第2條第1項定有明文。此條規定乃與刑法第1
    條罪刑法定主義契合，而貫徹法律禁止溯及既往原則，係規
    範行為後法律變更所生新舊法律比較適用之準據法，是刑法
    第2條本身雖經修正，但刑法第2條既屬適用法律之準據法，
    本身尚無比較新舊法之問題，應一律適用裁判時之現行刑法
    第2條規定以決定適用之刑罰法律。本次刑法修正之比較新
    舊法，應就罪刑有關之共犯、未遂犯、想像競合犯、牽連犯
    、連續犯、結合犯，以及累犯加重、自首減輕暨其他法定加
    減原因（如身分加減）與加減例等一切情形，綜其全部罪刑
    之結果而為比較（最高法院95年度第8次刑庭會議決議參照
    ）。茲據上述決議內容，比較如下：
 1、關於罰金刑，在刑法修正前，刑法分則編各罪所定罰金刑之
    貨幣單位原為銀元，其最高罰金數額，從各該法條規定，而
    最低罰金數額，則依修正前刑法第33條第5款之規定為1元以
    上（貨幣單位為銀元），且若定有罰金刑之論罪法條係於72
    年6月25日前所制定，而該法條日後均未修正者，得依罰金
    罰鍰提高標準條例第1條前段規定，就其原定數額提高為2倍
    至10倍，其後修正者則不提高倍數，並依現行法規所定貨幣
    單位折算新臺幣條例第2條規定，以銀元1元折算為新臺幣3
    元；於刑法修正後，因刑法第33條第5款修正為：「罰金：
    新臺幣一千元以上，以百元計算之。」使得刑法之罰金貨幣
    單位已由銀元改為新台幣，則刑法分則編各罪所定罰金刑之
    貨幣單位，自應配合修正為新臺幣，又為使刑法分則編各罪
    所定罰金之最高數額與刑法修正前趨於一致，乃增訂刑法施
    行法第1條之1：「中華民國九十四年一月七日刑法修正施行
    後，刑法分則編所定罰金之貨幣單位為新臺幣。九十四年一
    月七日刑法修正時，刑法分則編未修正之條文定有罰金者，
    自九十四年一月七日刑法修正施行後，就其所定數額提高為
    三十倍。但七十二年六月二十六日至九十四年一月七日新增
    或修正之條文，就其所定數額提高為三倍。」從而，刑法分
    則編各罪所定罰金刑之最高數額，於刑法修正前、後並無不
    同，惟修正後刑法第33條第5款所定罰金刑最低數額，較之
    修正前提高，自以修正前刑法第33條第5款規定有利於被告
    。經比較上述新舊法，認適用被告行為時之前揭修正前刑法
    規定，對被告較為有利。
 2、又刑法第41條第1項前段易科罰金之規定業已修正變更，新
    法規定：「犯最重本刑為5年以下有期徒刑以下之刑之罪，
    而受6個月以下有期徒刑或拘役之宣告者，得以新臺幣1千元
    、2千元或3千元折算一日，易科罰金。」但依據舊法及修正
    前罰金罰鍰提高標準條例第2條前段規定，被告行為時易科
    罰金折算標準，應以銀元3百元折算一日，經折算為新臺幣
    後，應以新臺幣9百元折算為一日，比較修正前後之易科罰
    金折算標準，當以修正前之規定，較有利於被告，則其折算
    標準，應依刑法第2條第1項前段規定，適用修正前刑法第41
    條第1項前段規定。
  (三)本院審酌被告駕駛車輛，本應謹慎小心，以維自身及參與道
    路交通者之安全，竟疏未注意致肇事，使告訴人受有如事實
    欄所記載傷害，實屬不該，且犯後未與告訴人達成和解，惟
    念其並無其他犯罪紀錄，素行尚佳，且告訴人所受傷勢尚屬
    輕微等一切情狀，量處如主文所示之刑，並諭知易科罰金之
    折算標準。
  (四)又被告犯罪之時間，係在96年4月24日之前，且所犯罪名又
    非中華民國九十六年罪犯減刑條例第3條所列不得減刑之範
    圍，應依同條例第2條第1項之規定，應減其宣告刑期2分之1
    ，並諭知易科罰金之折算標準。
伍、適用之法律─
  (一)刑事訴訟法第299條第1項前段。
  (二)刑法第284條第2項前段、第2條第1項前段，修正前刑法第41
    條第1項前段，刑法施行法第1條之1，廢止前罰金罰鍰提高
    標準條例第2條。
  (三)中華民國96年罪犯減刑條例第2條第1項第3款、第7條、第9
    條。
本案經檢察官戊○○到庭執行職務。
中    華    民    國    97    年    12    月    31    日
                  交通法庭        法  官  陳淑勤
以上正本證明與原本無異。
如不服本判決應於收受本判決後10日內向本院提出上訴書狀，並
應敘述具體理由。如未敘述上訴理由者，應於上訴期間屆滿後20
日內向本院補提理由書狀（均須按他造當事人之人數附繕本）「
切勿逕送上級法院」。
                                  書記官  謝國欽
中    華    民    國    97    年    12    月    31    日
附錄本案論罪科刑法條全文：
刑法第284條第2項：
從事業務之人，因業務上之過失傷害人者，處1年以下有期徒刑
、拘役或1千元以下罰金，致重傷者，處3年以下有期徒刑、拘役
或2千元以下罰金。


司法院資訊處製作；財團法人民間司法改革基金會備份。
